【裁判字號】    91,易,1111
【裁判日期】    920718
【裁判案由】    竊盜
【裁判全文】
臺灣高雄地方法院刑事判決                        九十一年度易字第一一一一號
    公  訴  人  臺灣高雄地方法院檢察署檢察官
    被      告  乙○○
右列被告因竊盜案件，經檢察官提起公訴（民國九十一年度偵字第四六八三號），本
院判決如左：
    主  文
乙○○竊盜，處有期徒刑貳月，如易科罰金，以參佰元折算壹日。
    事  實
一、乙○○於民國九十年五月二十一日下午六時許，至高雄市○○區○○路三十六號
    「高塑貨運股份有限公司」繳交大貨車靠行之行費，見該公司甲○○將所有ＮＯ
    ＫＩＡ牌、８８５０型、序號000000000000000號、銀色手機放
    於辦公桌上未及注意，竟意圖為自己不法之所有，趁甲○○不注意之際竊得該手
    機。得手後將前開手機換用其弟丁○○申請之0000000000號電話、丙
    ○○申請之0000000000號電話使用，嗣經警循甲○○失竊手機之序號
    追查，始查獲上情。
二、案經高雄市政府警察局苓雅分局報請臺灣高雄地方法院檢察署檢察官偵查起訴。
    理  由
一、訊據被告矢口否認有何竊盜犯行，辯稱：當日伊確實有到被害人公司去繳錢，而
    且係該公司要求伊那時去，家中只有伊到被害人公司去，伊也不知道被害人手機
    失竊等語，然查：(一)序號000000000000000號（最末碼為檢查碼
    ）之手機於九十年五月二十日時之使用行動電話號碼係0000000000，而該門號之
    使用人確係被害人甲○○，此有行動電話使用人基本資料、通聯紀錄在本院卷可
    稽。(二)而序號000000000000000號之手機於九十年五月二十一日
    十九時三十分七秒起之行動電話號碼有0000000000號、0000000000號、
    0000000000號，而上開門號之使用人分別為被告之弟丁○○、被告經營品味居餐
    廳洗碗小妹曹小美、被告之弟丙○○，此有和信電訊股份有限公司風險管理室函
    、通聯紀錄及行動電話使用人基本資料在警訊卷可查。(三)據被害人甲○○於警訊
    及本院審理時指稱九十年五月二十一日十七時至二十時只有被告進入公司，沒有
    其他陌生人，而被告亦稱當時只有其至被害人公司，上開丙○○、丁○○、曹小
    美均未到場等情，本院審酌上開通聯紀錄及被害人遭竊情節，認為固無直接證據
    證明被告著手竊取上開手機之行為，然依前揭間接證據即可推定係被告乘被害人
    不備而竊得手機並換上身旁親友申請之門號使用，被告所辯顯係卸責之詞，不足
    採信。以上開證據之推認，堪認被告犯行。
二、核被告所為，係犯刑法第三百二十條第一項之竊盜罪。爰審酌被告一時見無人注
    意而起貪念，顯見其僥倖違法之心，以自己方便令被害人受財產損失之苦，惟所
    犯情節尚非重大等一切情狀，爰酌情量處如主文所示之刑，並諭知易科罰金之折
    算標準。
據上論斷，應依刑事訴訟法第二百九十九條第一項前段，刑法第三百二十條第一項、
第四十一條第一項前段，罰金罰鍰提高標準條例第一條前段、第二條，判決如主文。
中      華      民      國    九十二    年      七      月     十八     日
                                臺灣高雄地方法院刑事第一庭
                                    法  官        楊智守
右正本證明與原本無異。
如不服本判決，應於判決送達後十日內，向本院提出上訴狀。
                                    書記官        王美玲
中      華      民      國    九十二    年    七      月     二十一     日
附錄本判決論罪之法條：
刑法第三百二十條第一項
意圖為自己不法之所有或第三人不法之所有，而竊取他人之動產者，為竊盜罪，
處五年以下有期徒刑、拘役或五百元以下罰金。


司法院資訊處製作；財團法人民間司法改革基金會備份。
